臺灣高等法院刑事判決　　　　　　　　94年度上訴字第1082號
上　訴　人　臺灣臺北地方法院檢察署檢察官
上　訴　人
即　被　告　丙○○
選任辯護人　歐宇倫律師
選任辯護人　王嘉斌律師
上列上訴人因偽造文書等案件，不服臺灣臺北地方法院92年度訴
字第1170號，中華民國94年1 月14日第一審判決（起訴案號：臺
灣臺北地方法院檢察署91年度偵字第18850 號），提起上訴，本
院判決如下：
    主  文
原判決關於丙○○行使偽造行動電話服務申請書部分撤銷。
丙○○行使偽造私文書，足以生損害於他人，累犯，處有期徒刑
陸月。扣案如附表編號八、九所示之物沒收。
其餘上訴駁回。
上開撤銷改判部分與上訴駁回部分所處之刑，應執行有期徒刑壹
年貳月。扣案如附表所示編號一至九之物均沒收。
    事  實
一、丙○○於民國八十八年間因犯偽造文書罪，經法院判處有期
    徒刑六月確定，於九十年二月十二日易科罰金執行完畢，猶
    不知悔改：(一)、於八十八年八、九月間某日，在臺北市○○區○○路十八號臺北信義華納威秀影城附近，拾獲辛○○
    遺失之國民身分證，竟意圖為自己不法之所有，將該身分證
    侵占入己（侵占遺失物罪部分已罹於一年追訴權時效），嗣
    因其信用不佳，欲申請帳戶供己使用，遂意圖為自己不法之
    所有，基於行使變造特種文書之犯意，及行使偽造私文書之
    概括犯意，於八十九年二月間，在其位於臺北市○○區○○
    路四段三七五號十二樓之二住處，於其所拾得之辛○○國民
    身分證上換貼自己之照片而加以變造，繼於八十九年四月二
    十八日某時，先至臺北市○○路某刻印店委請不知情之刻印
    店人員偽刻「辛○○」印章一枚後，旋即持前揭已換貼自己
    照片之變造「辛○○」國民身分證及偽造之「辛○○」印章
    ，至臺北安和郵局九十六支局，冒用辛○○之名義開戶，除
    於郵政存簿儲金立帳申請書上填載辛○○之年籍資料外，並
    以上開偽造之「辛○○」印章蓋印於郵政存簿儲金立帳申請
    書儲戶蓋章處暨背面印鑑卡之預留印鑑欄上，及變造之國民
    身分證影本上，而偽造「辛○○」之印文共三枚，依習慣用
    以表明係「辛○○」本人提出身分證影本之意，持交予上開
    郵局承辦人員申請開戶而行使之，使該郵局承辦人員陷於錯
    誤，提供戶名「辛○○」、帳號000000000000
    00號之帳戶供丙○○使用，而詐得郵政儲金存簿一本及郵
    政儲金金融卡一張，丙○○並承前行使偽造文書之概括犯意
    於九十一年六月十九日上午十一時四十九分許，至臺北安和
    郵局，於郵政存簿儲金提款單上填載新臺幣（下同）十二萬
    元之提款金額，並以上開偽造之「辛○○」印章蓋印於其上
    原留印鑑欄，而偽造「辛○○」之印文一枚，持交予該郵局
    承辦人員申請提領該帳戶自己之款項而行使之（不構成詐欺
    取財罪），足生損害於辛○○、戶政機關對於身分證管理之
    正確性及臺北安和郵局對帳戶管理之正確性。(二)、丙○○
    另基於行使偽造文書及意圖為自己不法所有之詐欺犯意，於
    九十一年八月十一日下午某時許，將庚○○、戊○○、己○○、甲○○及丁○○等人（下稱庚○○等五人）遺失之國民
    身分證影本五張及帳單地址交付乙○○（另由檢察官為不起
    訴處分），佯稱已獲得該五人授權申辦行動電話門號，並委
    請乙○○代向和信電訊股份有限公司（下稱「和信公司」）
    申辦，以此方式利用不知情之乙○○，使之於翌日（即同月
    十二日）上午某時許，持往設於臺北市○○路四十三號一樓
    之和信公司臺北旗艦店，由乙○○接續偽簽庚○○等五人之
    姓名（每張申請書二枚，共十枚）在和信公司行動電話服務
    申請書上，致該店服務人員壬○○陷於錯誤，以為庚○○等
    五人確有申辦行動電話門號之意，而將含有電話門號之ＳＩ
    Ｍ卡五張交付乙○○，足以生損害於和信公司對門號管理之
    正確性及庚○○等五人。乙○○並於當日十四時許，將該五
    張ＳＩＭ卡攜至臺北市○○街，交付被告收受之際，旋為警
    臨檢查獲，並扣得上揭郵政儲金金融卡一張、SIM 卡五張，
    始悉上情。
二、案經臺北市政府警察局大安分局報請臺灣臺北地方法院檢察
    署檢察官偵查起訴。
    理  由
一、訊據被告丙○○坦承上開事實（一）部分之犯行，然否認有
    事實（二）之犯行，辯稱：伊只是以每一張一千元之價格，
    向乙○○購買扣案之行動電話卡而已，並沒有拿身分證影本
    給乙○○，請他代為申請行動電話門號云云。惟查：
(一)上開事實（一）部分：
　　除據被告丙○○於警詢、偵查、原審及本院審理時坦承不諱
  　外，並有被告變造之「辛○○」國民身分證影本、郵局存簿
    儲金立帳申請書暨背面印鑑卡影本、郵政存簿儲金提款單影
    本各一份（見偵查卷第二十六頁、原審卷第一九六頁）在卷
    可稽，復有郵政儲金金融卡一張扣案可資佐證，足見被告之
    自白，核與事實相符，堪以採信。
（二）上開事實 (二) 部分：
 1、被告有委託證人乙○○代辦行動電話卡乙節，業據證人乙○○於九十三年十一月十五日原審審理時證稱：本案五支行動
    電話0000000000、0000000000、00
    00000000、0000000000、000000
    0000門號申請人庚○○等五人之身分證影本，均係被告
    於九十一年八月十一日吃飯時間，在臺北市○○街口屈臣氏
    所交付，說是朋友要辦的，被告說想要好一點之號碼，所以
    請其幫忙申辦，當時其係開車與王蕙蘭一起去，王蕙蘭沒有
    看到交身分證影本之情形，但其在車上有拿袋子裏之身分證
    給王蕙蘭看，當初被告只要門號不要手機，其幫被告申辦門
    號並未收取任何費用等語（原審卷第一六九頁至第一七二頁
    ）。證人王蕙蘭於同日原審審理時亦證稱：伊有看見被告拿
    東西給乙○○，伊有問乙○○是什麼東西，乙○○說是身分
    證等語（見原審卷第一七六頁）。二人就證人王蕙蘭是否有
    目睹被告交付身分證予乙○○部分，略有不同。惟證人乙○○於偵查中係證稱：後來我就載王一起去通化街，到了以後
    林還未出現，王去屈臣氏買東西，回來時林剛好也到了，林
    就透過車窗把身分證影本給我，說這些都是他的朋友要辦的
    ，王有問我這些是什麼，我告訴她那是朋友委託我辦門號的
    身分證影本等語 (參偵卷第九十三頁反面) ；證人王蕙蘭於
    偵查中亦證稱：我看到一個人拿身分證給呂，正本或影本我
    不知，我有先下車去屈臣氏買東西，回來我在車上等，才看
    到那個人拿過來身分證等語 (參偵卷第九十四頁反面) ，證
    詞均相一致。證人乙○○於審判中稱王蕙蘭沒看到被告交付
    身分證影本之情形，惟證人乙○○當時係側臉與被告講話，
    並收受身分證封袋，對王蕙蘭是否有注意看到其二人收受之
    情形，未必知情，參以王蕙蘭詢問他「這是什麼東西」，其
    誤以為王蕙蘭沒有看見，亦合於事理，但二位證人就當日有
    前往通化街有與被告見面，且被告有交付一信封袋之物等情
    節，均相一致，自不能僅以部分細節出入，即謂二人證言不
    可採。參以被告於八十八年間曾持變造身分證向東信電訊公
    司申辦行動電話，經台灣台北地方法院以八十八年訴字第九
    六六號判決判處有期徒刑六月，上訴後經本院以八十八年度
    上訴字第四六九三號判決上訴駁回確定；另於九十一年二月
    間因收購七張身分證，經台灣板橋地方法院以九十二年度易
    字第一四八號判處有期徒刑六月確定，有上開判決書在卷可
    參，足認被告有收購身分證，及以他人身分證冒辦行動電話
    之前科素行，反觀證人乙○○有正當職業，且無偽造文書等
    前科，有本院前案紀錄表可參，則依常情，被告持有他人身
    分證管道甚多，證人乙○○則無類此前科，則庚○○等五人
    之身分證影本由被告交付之可能性顯然甚高，亦可佐證證人
    乙○○指證庚○○等五人身分證影本係被告交付乙節，較為
    可採。參以，證人乙○○果於申辦好卡片後，即前往台北市
    ○○街，交付五張卡片予被告，當場為警查扣，有扣押筆錄
    、扣押物品目錄表各乙紙及SIM 卡五張扣案可稽，若非確係
    受被告委託，乙○○豈有自備證件而將申辦之卡片交付被告
    之理？至被告所辯，係以每張卡一千元之價格向乙○○購買
    乙節，為乙○○所否認，亦無乙○○收受五千元之證明，所
    辯自不可採。
 2、證人乙○○確有持庚○○等五人身分證影本和信公司申辦門
    號乙節，業據證人乙○○證述明確，並有申請書五紙附於偵
    查卷可參。證人即和信公司之經辦人壬○○於九十四年一月
    三日原審審理時證稱：「（提示本院卷第一七一頁到一七二
    頁乙○○證詞，對於乙○○證稱，這五支門號都是他持申請
    人的身分證影本填寫資料代辦的，他是代丙○○向和信電訊
    股份有限公司辦門號有何意見？）答：沒有意見。因為乙○○當初跟我們很熟，他跟我們的店長周冠庭都很熟，所以他
    當時在我任職的時候，確實有讓他挑比較好的門號辦理，本
    件他當初一開始叫我們幫他找號碼，然後我告訴他說我找到
    哪些號碼，然後要求我保留一些門號給他，他就會向我們拿
    申請書說要回去給客人填寫，本件這五張都是他拿申請書回
    去填好，還有拿申請人的身分證影本，回到公司拿給我，我
    就按照前述本人申請的手續幫他辦理，因為他告訴我申請書
    是由申請人本人填寫的。（本件五件申請書，當初申請後，
    為何沒有開用？）答：我辦好將ＳＩＭ卡交給乙○○後，我
    記得這五支有搭配手機，他拿著手機和ＳＩＭ卡離開，他離
    開後大約半個小時到一個小時就打電話給我，說他在警察局
    ，他請我傳真申請書到警察局給他，我就傳給他，後來這五
    個門號，我就沒有幫他上線了。（偵查卷卷附這五張都是你
    傳真的嗎？）答：偵查卷卷附申請書五張傳真號碼是我們公
    司的沒有錯。」、「（請說明代辦手續？）答：代辦人要帶
    申請人的身分證正本、代辦人身分證正本、申請人印章。（
    乙○○這樣辦算是代辦，還是本人辦？）答：如果依照一般
    正常程序，這是代辦。（為何不要求他提出申請人身分證正
    本及印章？）答：因為乙○○跟我們說申請書是本人填寫。
    因為乙○○跟我們店裡熟，所以我們才不會要求。如果一般
    正常程序，本人沒有到場如果有簽名就不用印章，但一定要
    有本人身分證正本。」等語（見本院卷第二一九頁至第二二
    ０頁）。「（當初乙○○申請這五件門號時，你說有ＳＩＭ
    卡跟手機，你有無跟他收費？）答：有跟他收取手機的費用
    。乙○○都辦一元手機。就是每支一元，五支五元。」等語
    （見本院卷第二二一頁）。嗣證人壬○○於本院審理時亦到
    庭證稱：（乙○○如果沒有申請人的身分證正本，為何可以
    申辦？）答：他是與和信公司有訂立契約之廣合行銷公司的
    人員，他與我們公司有很多業務往來，他也申辦過很多次，
    他來申辦，過去都沒有出過問題，所以我們對他來申辦時，
    條件比較鬆（參本院九十四年十一月九日審判筆錄第十頁）
    等語。另證人乙○○於原審亦證稱：（你幫他辦SIM 卡以及
    選號有無跟他收錢？答：沒有。完全不需要，我完全沒有拿
    錢。（你在警局為何說，只有跟丙○○收選號費八百元，但
    還沒收警察就來了？）答：我本來有跟他說，如果門號取得
    不易的話，需要收費的話，我會跟他收選號費，大約幾百元
    ，我忘了正確數字，我當時沒有跟他拿錢，是因為對方（指
    和信公司）也沒有跟我拿錢。（被告當初請你辦門號，他知
    道是辦哈拉九百？他知道有手機？）答：他都知道，我有跟
    他說手機我要，他說他只要門號，連霸通訊行是他介紹我去
    的，他說如果我沒有要用這麼多，可以拿去賣。（你剛才說
    他只有拿身分證影本給你？）答：是的，他是將身分證影本
    影印在A4的紙上，上面都有寫聯絡電話、帳單地址。（所以
    ，你是照他寫的帳單地址、聯絡電話填在申請書上？）答：
    是的。（你說的那張Ａ４的紙？）答：和信公司說要將身分
    證影本剪下，貼在申請書上，我把那些資料抄在申請書上後
    ，我就將那張紙丟掉了等語（參原審卷第一七一頁至一七三
    頁）。由上開證言可知，證人乙○○確有持身分證影本向和
    信公司承辦人即證人壬○○申辦手機及卡片，而依卷附五張
    申請書上，申請人資料欄，除填載申請人戶籍地址外，均另
    有填有帳單地址，而門號係附著於SIM 卡上，只有持有並使
    用SIM 卡之人，始須繳納通訊月租費，也才有填載帳單地址
    之必要，本件申請得來之SIM 卡係交給被告，則證人乙○○
    所稱係被告提供身分證影本及帳單地址乙節，自可採信。至
    證人乙○○藉代為申辦之便，以五元代價取得五支手機，再
    轉售圖利，被告則利用證人乙○○與和信之信賴關係，交付
    身分證影本，委託其代為申請，藉以取得電話卡，可謂兩蒙
    其利。則乙○○雖與被告並非熟識，其為被告代辦特殊門號
    ，且未向被告收取任何費用，並無不合理之處。嗣後知悉為
    被告所利用，乃以高價將該門號搭配之手機買回返還和信公
    司，以解除被冒名之庚○○等五人門號租用契約，正是負責
    任之態度，並無悖於常理。
 3、又本件五張申請書上經辦人欄原係空白，係證人壬○○傳真
    至警局後，始由證人乙○○於該處簽名、蓋指印，此由申請
    書上乙○○簽名係真跡及指印係紅色的可知。是本件五張申
    請書雖係由證人乙○○代辦，但其申請時並未於申請書代辦
    欄簽名甚明。證人壬○○於原審證稱：（本案這五件申請書
    ，都是本人向你申請的？）答：如果客人是代辦的話，我就
    讓他填代辦人，如果是本人來辦的話，我不會識他填代辦人
    。（這五支手機的申請不是本人申請，而是乙○○代為申請
    ，你為何准許他以本人方式辦理？）答：之前是由主管幫他
    找漂亮的號碼，----之前一直沒有問題，確認繳款都沒有問
    題，所以後來主管就信任他，讓他繼續這樣辦理，他辦別人
    門號的時候，申請書都會拿回去寫，都說申請書是本人填寫
    的，我們就視這些案件為本人申請的案件 (參原審卷第二百
    十九頁、二百二十頁）。足認證人乙○○基於與和信的特殊
    關係，先前為親友代辦門號，也經常是以本人名義辦理，而
    非以代辦人名義，則本件申請，乙○○亦係以本人名義申請
    ，而未於代辦人欄簽名，即不足為奇。原審認乙○○明知所
    申辦之門號並非供自己使用而係代辦，何以不以代辦方式，
    在本件五張行動電話服務申請書代辦人處簽名之方式辦理，
    反而在該等申請書上申請人簽章處簽申請人庚○○等五人之
    署押，以本人申辦之方式辦理，據以推論被告並未交付庚○○等五人身分證影本委託乙○○辦理，自嫌速斷。
 4、至於公訴人聲請調查本件行動電話服務申請書是否有同意書
    、委託書乙節，經本院函詢和信公司台北旗艦店結果，因該
    店因遷移他處，致未蒙答復。惟證人壬○○於本院審理時證
    稱：(有無需要提出本人同意書或委託書？)答：當時可能有
    要他回去填同意書，但是後來出事了，就沒有提出了。（乙○○有無提出申請人本人的委託書？）答：沒有的，如果有
    的話，我會把資料一起傳真給警局等語 (參本院九十四年十
    一月九日審判筆錄第七頁、第八頁）。足認乙○○代辦時，
    並無提出庚○○等五人之委託書或同意書已明。
 5、至庚○○等五人是否有委託被告或乙○○申辦本件手機、電
    話卡乙節，證人庚○○於警詢證稱：我身分證於九十一年七
    月中旬時，交給我女朋友吳佳珍去台北市○○區○○街二段
    二三二號之郵局內幫我繳保險費，當時他將身分證拿出來填
    資料，一轉頭就發現身分證被不詳人竊走，我因工作忙所以
    目前為止，均未去報案及申請補發等語；證人戊○○於原審
    證稱：沒有向和信電訊申辦行動電話，也不認識乙○○等語
    (參原審卷第七十四頁至七十六頁)；證人丁○○證稱：沒有
    向和信電訊申請門號，不認識乙○○等語 (參原審卷第七十
    七頁至七十九頁) 。可知，庚○○、戊○○、丁○○均不認
    識乙○○，也沒有委託其申辦和信門號。參以證人壬○○上
    開證言，乙○○之前介紹親友辦和信門號繳款均正常等情，
    乙○○先前並無冒名申辦手機情事，則其稱本件係被告委託
    代辦，庚○○等五人身分證均係被告提出，其以為庚○○等
    五人均已同意，才幫忙申辦等情，即非無據。
    綜上，本件事實 (一) 部分，被告之自白與事實相符。事實
    (二)部分，確係被告利用不知情之乙○○代辦和信門號，業
    據證人乙○○、王蕙蘭、壬○○等人證述明確，且有申請書
    五紙及門號卡五張扣案。被告空言所辯，並不可採。事證均
    已明確，自應依法論科。
二、核被告之行為，事實 (一) 部分，係犯刑法第二百十六條、
    第二百十二條之行使變造特種文書罪、第二百十六條、第二
    百十條、第二百二十條第一項之行使偽造私文書罪、第三百
    三十九條第一項之詐欺取財罪。被告變造特種文書復持以行
    使，其變造之低度行為應為行使之高度行為所吸收；被告偽
    造「辛○○」之印章後，用以偽造該等印文，並用以偽造郵
    政存簿儲金立帳申請書暨背面印鑑卡、郵政存簿儲金提款單
    之私文書，及「辛○○」國民身分證影本之準私文書後持以
    行使，其偽造印章為偽造印文之部分行為，偽造印文則係偽
    造文書之低度行為，偽造私文書之低度行為復為行使偽造私
    文書之高度行為所吸收，均不另論罪。被告利用不知情之刻
    印店人員偽造「辛○○」之印章，係間接正犯。被告先後二
    次行使偽造私文書犯行，時間雖非緊接，然其冒辛○○名義
    申請郵局帳戶時，應即有冒名存提款使用該帳戶之意，其方
    法相同，觸犯構成要件相同之罪名，顯係基於概括之犯意反
    覆為之，應依刑法第五十六條連續犯之規定論以一罪，並依
    法加重其刑。公訴人就被告偽造郵政存簿儲金提款單之行使
    偽造私文書犯行，雖未起訴，然本院認上開部分與公訴人起
    訴之部分有連續犯裁判上一罪之關係，為起訴效力所及，本
    院自得一併審究，附此敘明。被告所犯上開行使變造特種文
    書罪、連續行使偽造私文書罪、詐欺取財罪三罪間具有方法
    結果之牽連關係，為牽連犯，應依刑法第五十五條規定從重
    論以行使偽造私文書罪處斷。事實 (二）部分，被告利用不
    知情之乙○○，在行動電話服務申請書上偽簽庚○○等五人
    署名 (每張申請書二枚，共十枚），持交和信公司，取得門
    號卡五張，係犯刑法第二百十六條、第二百十條之行使偽造
    私文書罪、刑法第三百三十九條第一項之詐欺取財罪名，其
    偽造署押之行為，為偽造之部分行為，不另論罪。被告利用
    乙○○犯上開罪名，為間接正犯。被告於同一時間，接續利
    用乙○○偽造五張申請書，並同時提出以行使，為接續犯，
    不論以連續犯。所犯上開二罪有方法、結果之牽連關係，應
    從一重之行使偽造私文書罪論處。被告所犯事實（一）及事
    實（二）之犯行，時間上相隔二年餘，且申辦內容不同，顯
    係另行起意，應併合處罰之。又被告曾於八十八年間因犯偽
    造文書罪，經法院判處有期徒刑六月確定，並於九十年二月
    十二日易科罰金執行完畢，此有臺灣高等法院被告全國前案
    紀錄表在卷可按，其於有期徒刑執行完畢後，五年以內再犯
    本件有期徒刑以上之罪，為累犯，依法遞加重其刑。至事實
    （一）部分被告拾獲辛○○之國民身分證後，侵占入己之行
    為，係犯刑法第三百三十七條之侵占遺失物罪名，其追訴權
    時效為一年，本件被告於八十八年八、九月底拾獲上開身分
    證，該罪嫌並未於八十九年九月底前經檢察官偵查起訴，已
    罹於追訴權時效，並經檢察官於起訴書載明不另為不起訴處
    分。至事實 (二)部分，檢察官於起訴書係記載「丙○○於
    九十一年八月十一日下午某時許，將庚○○等五人遺失之國
    民身分證影本五張交付乙○○」，並未認被告係侵占遺失物
    ，本院自無庸審究。又被告於詐得郵政儲金存簿及郵政儲金
    金融卡後，以之提領自己在該帳戶之款項，主觀上並無意圖
    為自己或他人不法所有，故不另構成詐欺取財罪或不正方法
    利用自動付款設備詐欺罪，併此敘明。
三、原審因認事實（一）部分，被告犯行事證明確，依刑法第五
    十六條、第二百十六條、第二百十二條、第二百十條、第二
    百二十條第一項（漏引第一項，應補正）、第三百三十九條
    第一項、第五十五條、第四十七條、第三十八條第一項第二
    款、第三款、第二百十九條，罰金罰鍰提高標準條例第一條
    前段論科。並審酌犯罪動機、目的、手段及犯後已坦承犯行
    等情，量處有期徒刑十月及附表所示編號一至七之物沒收，
    核其認事用法，均無違誤，量刑亦適當。被告上訴，指摘此
    部分量刑過重為無理由，應予駁回。至事實（二）部分，原
    審諭知無罪，檢察官上訴意旨，認應成立犯罪，核有理由，
    自應由本院將該部分撤銷改判。爰審酌被告素行不佳，冒名
    申辦電話卡對社會治安危害甚大，犯後否認犯行等一切情狀
    ，量處有期徒刑六月，合併定應執行有期徒刑一年二月 (因
    數罪併罰，應執行刑逾六月，故本罪不諭知易科罰金之折算
    標準)，以示懲儆。
四、如附表編號二所示變造「辛○○」國民身分證上丙○○照片
    一張，為被告所有，且為供犯罪所用之物；扣案如附表編號
    一所示郵政儲金金融卡一張、如附表編號三所示臺北安和郵
    局帳號00000000000000號之郵政儲金存簿一
    本（雖未扣案，但無證據證明已滅失），為被告所有且為犯
    罪所得之物，業據其供明在卷（見原審卷第二二四頁背面及
    第二二五頁正面），均應依刑法第三十八條第一項第二款、
    第三款規定宣告沒收；如附表編號四所示偽造之「辛○○」
    印章一枚，雖未扣案，被告並辯稱：開戶後就丟到水溝云云
    （見本院卷第二二五頁），惟其於九十一年六月十九日仍持
    以臨櫃提款，足認並未滅失；如附表編號五所示郵局郵政存
    簿儲金立帳申請書暨背面印鑑卡上偽造之「辛○○」印文共
    二枚、如附表編號六所示變造之「辛○○」國民身分證影本
    上偽造之「辛○○」印文一枚、如附表編號七所示郵政存簿
    儲金提款單上偽造之「辛○○」印文一枚；如附表八所示申
    請書上偽造之署押十枚，不問屬於犯人與否，均依同法第二
    百十九條宣告沒收。扣案如附表編號九之物，係被告所有犯
    罪所得之物，應依刑法第三十八條第一項第三款沒收。至被
    告向臺北安和郵局持以行使變造之「辛○○」國民身分證影
    本、郵局郵政存簿儲金立帳申請書暨背面印鑑卡，及郵政存
    簿儲金提款單，雖為被告所偽造，惟業已提交臺北安和郵局
    ，非屬被告所有，另辛○○之身分證，亦非被告所有之物，
    均不另為沒收之諭知，併予敘明。
五、據上論斷，應依刑事訴訟法第三百六十九條第一項前段、第
    三百六十八條、第三百六十四條、第二百九十九條第一項前
    段，刑法第二百十六條、第二百十條、第三百三十九條第一
    項、第五十五條、第四十七條、第五十一條第五款，罰金罰
    鍰提高標準條例第一條前段，判決如主文。
本案經檢察官周誠南到庭執行職務。
中　　華　　民　　國　　94　　年　　11　　月　　22　　日
　　　　　　　　　刑事第七庭審判長法　官  蔡秀雄
　　　　　　　　　　　　　　　    法　官  蔡光治
　　　　　　　 　 　　　　　　　　法　官  陳世宗
以上正本證明與原本無異。
如不服本判決，應於收受送達後十日內向本院提出上訴書狀，其
未敘述上訴之理由者並得於提起上訴後十日內向本院補提理由書
（均須按他造當事人之人數附繕本）。
                          　      書記官  何閣梅
中　　華　　民　　國　　94　　年　　11　　月　　22　　日
附表：
 ┌───┬─────────────────┬────┬─────┐
 │ 編號 │   應  沒  收  之  物  名  稱     │數   量 │ 備    註 │
 ├───┼─────────────────┼────┼─────┤
 │  一  │郵政儲金金融卡                    │ 一張   │  扣案物  │
 ├───┼─────────────────┼────┼─────┤
 │  二  │變造「辛○○」國民身分證上丙○○  │ 一幀   │          │
 │      │照片                              │        │          │
 ├───┼─────────────────┼────┼─────┤                             │        │          │
 │  三  │臺北安和郵局帳號00000000  │ 一本   │          │
 │      │四三九六三六號之郵政儲金存簿      │        │          │
 ├───┼─────────────────┼────┼─────┤
 │  四  │偽造之「辛○○」印章              │ 一枚   │          │
 ├───┼─────────────────┼────┼─────┤
 │  五  │郵局郵政存簿儲金立帳申請書暨背面印│ 二枚   │          │
 │      │鑑卡上偽造之「辛○○」印文        │        │          │
 ├───┼─────────────────┼────┼─────┤
 │  六  │變造之「辛○○」國民身分證影本上  │ 一枚   │          │
 │      │偽造之「辛○○」印文              │        │          │
 ├───┼─────────────────┼────┼─────┤
 │  七  │郵政存簿儲金提款單上偽造之「劉坤  │ 一枚   │          │
 │      │鴻」印文                          │        │          │
 ├───┼─────────────────┼────┼─────┤
 │  八  │行動電話服務申請書偽造庚○○、陳信│ 十枚   │          │
 │      │志、己○○、甲○○、丁○○署押    │        │          │
 ├───┼─────────────────┼────┼─────┤
 │  九  │SIM卡                             │  五張  │          │
 └───┴─────────────────┴────┴─────┘
